臺灣高等法院高雄分院刑事裁定　　　　　　　　　　九十一年度聲再字第一０八號
　　再審聲請人
　　即受判決人　甲○○
　　　　　　　　乙○○
右列聲請人因傷害等案件，對於本院九十一年度上易字第四七六號中華民國九十一年
五月二十八日確定判決（台灣高雄地方法院九十年度易字第三四五五號、台灣高雄地
方法院檢察署八十九年度偵字第一三０二八號），聲請再審，本院裁定如左：
    主  文
再審之聲請駁回。
    理  由
一、聲請意旨略稱：（一）原確定判決認定聲請人即被告（下稱被告）甲○○、乙○
    ○與真實姓名年籍不詳綽號「益仔」之成年男子為共同正犯，但對告訴人洪祥發
    實施傷害者係「益仔」，今「益仔」未經起訴、審判未受法律制裁，則被告二人
    亦不應負傷害部分之罪責，（二）被告乙○○自始至終均否認犯罪，不能僅憑告
    訴人洪祥發之片面指訴即指為共犯，（三）原審依告訴人洪祥發之指訴：伊因用
    錢孔急，遂依中國時報之廣告所刊登之電話與被告甲○○聯絡等語，向中國時報
    函查，但查無結果，是以，本案顯係告訴人洪祥發設計陷害被告之陰謀，（四）
    本案係肇因於告訴人洪祥發欠款未還債務不履行，而被告即債權人為保障權益，
    前往債務人同意之時地收取，遭告訴人洪祥發故佈疑陣陷害所致，（五）按刑法
    第三百四十四條之重利罪，需乘他人急迫、輕率、無經驗，本案告訴人是否急迫
    需錢孔急，原審應予解釋，（六）被告所犯恐嚇告訴人洪祥發部分，僅有告訴人
    之指訴即判處被告罪刑，前開重要事證原確定判決均漏未審酌，爰依刑事訴訟法
    第四百二十一條規定聲請再審云云。
二、按不得上訴於第三審法院之案件，除刑事訴訟法第四百二十條規定外，其經第二
    審確定之有罪判決，如就足生影響於判決之重要證據漏未審酌者，得為受判決人
    之利益，聲請再審，刑事訴訟法第四百二十一條固有明文。惟所謂「足生影響於
    判決之重要證據漏未審酌」，係指當事人於第二審法院判決前，所提出之證物，
    足以影響、變更判決結果，而法院漏未審酌而言，如第二審判決前未經提出之證
    據，或所提出之證據，如第二審法院依調查之結果，本於論理法則、經驗法則，
    取捨證據後，認定事實者，則不包括之，亦即所謂「有足以影響於判決之重要證
    據漏未審酌為理由」者，必該證據已經提出確漏未審酌，且該證據確為真實，而
    足以據以認定受判決人應受無罪、或免訴、或輕於原審所認定罪名而後可，否則
    如不足以推翻原確定判決所認之罪名，而僅據以爭執原確定判決對證據之取捨，
    仍不能准許再審。本件原確定判決對被告確有觸犯重利、傷害、恐嚇等罪之事實
    ，及據以認定該事實之證據，均已於原確定判決中詳予審酌、論斷，有該確定刑
    事判決書影本一份卷附足按，而被告上開再審聲請意旨均係就原確定判決已論斷
    之事實加以爭執，並無就渠等於第二審法院判決前，所提出之何種「證物」，如
    何足以影響、變更判決結果，而法院漏未審酌情形指摘，所為再審聲請自非屬「
    足生影響於判決之重要證據漏未審酌」之再審理由，本件被告聲請再審為無理由
    ，爰依同法第四百三十四條第一項，裁定如主文。
中      華      民      國    九十一    年      七      月     十九     日
                              臺灣高等法院高雄分院刑事第七庭
                                  審判長法官  李春昌
                                        法官  黃憲文
                                        法官  莊飛宗
右正本證明與原本無異。
不得抗告。
                                  法院書記官  張明賢
中     華       民      國    九十一    年      七      月     二十二   日
